【裁判字號】    97,台抗,734
【裁判日期】    971120
【裁判案由】    聲請宣告破產
【裁判全文】
最高法院民事裁定              九十七年度台抗字第七三四號
再 抗告 人  欣優越實業股份有限公司
法定代理人  甲○○
代  理  人  黃  忠律師
上列再抗告人因聲請宣告破產事件，對於中華民國九十七年八月
四日台灣高等法院裁定（九十七年度破抗字第四四號），提起再
抗告，本院裁定如下：
    主  文
再抗告駁回。
再抗告程序費用由再抗告人負擔。
    理  由
按對於抗告法院所為抗告有無理由之裁定再為抗告，僅得以其適
用法規顯有錯誤為理由，並應經原法院之許可；此項許可，以原
裁定所涉及之法律見解具有原則上之重要性者為限，此觀民事訴
訟法第四百八十六條第四項、第五項之規定自明。此項規定，依
破產法第五條之規定，於聲請破產程序，亦應準用之。本件再抗
告人向台灣台北地方法院（下稱台北地院）聲請宣告破產，經該
院駁回其聲請後，再抗告人提起抗告，原法院以再抗告人指其無
力清償債務一節，固屬可信，但其同時主張尚有新台幣（下同）
一百八十五萬元現金得構成破產財團，據其提出之財產狀況說明
書，經台北地院裁定命其補正該現金或其他得構成破產財團之資
料，再抗告人僅具狀陳稱該現金由其保管云云，而依稅務電子閘
門財產所得調件明細表所載，其自民國九十四年起迄九十六年止
名下除系爭房屋（行使別除權後已無殘值充作破產財團）外，並
無任何存款、現金，逕謂其積欠鉅額債務同時保有一百八十五萬
元現金，與上開資料不合，且其既積欠鉅額債務多年間仍保留該
現金，亦與常情不合，實非可採。再抗告人並無財產以構成破產
財團，聲請宣告破產即無實益，再抗告為無理由，因以裁定駁回
其抗告。再抗告人雖仍以其於九十七年三月四日已具狀陳明該一
百八十五萬元現金，暫由其自行保管，可於法院指定期日隨時將
該款帶到，並請求依法進行必要之保全處分，原法院不命其提繳
入庫，自屬非法等詞再為抗告，惟所陳各節，僅屬認定事實當否
之問題，核與適用法規顯有錯誤無涉，亦無所涉及之法律見解具
有原則上重要性之情事，不合民事訴訟法第四百八十六條第四項
、第五項規定，參照同法第四百三十六條之五第一項規定，其再
為抗告，不應許可。
據上論結，本件再抗告為不合法。依破產法第五條、民事訴訟法
第四百九十五條之一第二項、第四百八十一條、第四百四十四條
第一項前段、第九十五條、第七十八條，裁定如主文。
中    華    民    國  九十七  年   十一   月   二十   日
                      最高法院民事第六庭
                          審判長法官  朱  建  男
                                法官  顏  南  全
                                法官  林  大  洋
                                法官  沈  方  維
                                法官  陳  淑  敏
      本件正本證明與原本無異
                                      書  記  官
中    華    民    國  九十七  年   十二   月    二    日
                                                Ａ


司法院資訊處製作；財團法人民間司法改革基金會備份。
